【裁判字號】    99,訴,156
【裁判日期】    990317
【裁判案由】    槍砲彈藥刀械管制
【裁判全文】
臺灣板橋地方法院刑事判決               99年度訴字第156號
公  訴  人  臺灣板橋地方法院檢察署檢察官
被      告  乙○○
指定辯護人  本院公設辯護人甲○○
上列被告因違反槍砲彈藥刀械管制條例案件，經檢察官提起公訴
（98年度偵字第21624 號），本院判決如下：
    主  文
乙○○未經許可，持有可發射子彈具有殺傷力之改造槍枝，處有
期徒刑年壹月，併科罰金新臺幣貳萬元，罰金如易服勞役，以
新臺幣壹仟元折算壹日。
扣案可發射子彈具有殺傷力之仿FN廠一九一○型半自動手槍製造
之改造手槍壹枝（槍枝管制編號：0000000000號，含
彈匣壹個）沒收。
    事  實
一、乙○○明知可發射子彈具殺傷力之改造槍枝及子彈，係屬槍
    砲彈藥刀械管制條例所管制之違禁物，未經許可不得非法持
    有，竟仍基於持有之故意，於民國九十八年八月一日凌晨一
    時三十分許，因真實姓名不詳綽號「阿龍」之成年男子，欲
    向其商借款項，乃在臺北市六張犁捷運站附近某店，收受「
    阿龍」所交付可發射子彈具有殺傷力仿FN廠一九一○型半自
    動手槍製造之改造手槍一枝（槍枝管制編號：000000
    0000號，含彈匣一個）、具有殺傷力之非制式子彈一顆
    （具直徑八釐米金屬彈頭，業因鑑驗試射而擊發），以擔保
    前開債務，而未經許可持有上開槍枝、子彈。嗣於九十八年
    八月五日上午七時三十分許，經其同意為警在臺北縣永和市
    ○○路一號六樓執行搜索，扣得上開具有殺傷力之改造手槍
    一枝、具有殺傷力之子彈一顆（因鑑驗試射而擊發）而查獲
    上情。
二、案經臺北縣政府警察局永和分局報請臺灣板橋地方法院檢察
    署檢察官偵查起訴。
    理  由
一、前揭犯罪事實，業據被告乙○○於本院審理時自白不諱，復
    有為警查獲之改造手槍一枝（槍枝管制編號：000000
    0000號，含彈匣一個）、具有殺傷力之非制式子彈一顆
    （具直徑八釐米金屬彈頭，業因鑑驗試射而擊發）扣案可資
    佐證。而前開槍枝、子彈經送內政部警政署刑事警察局以檢
    視法、性能檢驗法、試射法鑑定結果，認送鑑槍枝一枝（槍
    枝管制編號0000000000號），係由仿FN廠一九一
    ○型半自動手槍製造之槍枝，換裝土造金屬槍管而成之改造
    手槍，擊發功能正常，可供擊發適用子彈使用，認具殺傷力
    ；送鑑子彈一顆，係由金屬彈殼組合直徑八釐米金屬彈頭而
    成，經試射，可擊發，認具殺傷力，有該局九十八年九月四
    日刑鑑字第○九八○一○九一○八號鑑驗書暨所附槍彈照片
    十幀、九十九年三月一日刑鑑字第○九九○○一七二二四號
    函附卷可稽（見偵查卷第一百六十一頁、第一百六十二頁、
    本院卷第四十八頁），足認被告自白確與事實相符。是本案
    事證明確，被告非法持有具有殺傷力之槍枝、子彈等犯行堪
    以認定，應依法論罪科刑。
二、核被告乙○○所為，係犯槍砲彈藥刀械管制條例第八條第四
    項之未經許可持有可發射子彈具有殺傷力之改造槍枝罪、同
    條例第十二條第四項之未經許可持有子彈罪。被告於同一時
    地，同時持有前開具有殺傷力之改造手槍、子彈，係以一行
    為而觸犯上開二罪名，為想像競合犯，應依刑法第五十五條
    規定論以較重之未經許可持有可發射子彈具有殺傷力之改造
    槍枝罪。被告未經許可持有子彈犯行部分，與本案起訴之未
    經許可持有可發射子彈具有殺傷力之改造槍枝部分有想像競
    合之裁判上一罪關係，為本案起訴效力所及，且經本院當庭
    告知，本院自得一併審理。爰審酌槍枝之非法製造、寄藏、
    持有及流通等，危害人身安全及社會秩序至鉅，而為國法懸
    為厲禁，並經各類教育及傳媒宣導週知歷數十年，被告自無
    不知之理，是其本件持有槍彈犯行，藐視公共規範，欠缺守
    法觀念，應予非難，兼衡被告持有槍彈之數量，及其素行、
    犯罪動機、目的、手段、年紀尚輕及坦承犯行，犯後態度良
    好等一切情狀，量處如主文所示之刑，並諭知併科罰金易服
    勞役之折算標準，以示懲儆。至辯護意旨雖請求酌減其刑云
    云，惟按刑法第五十九條之酌量減輕其刑，必於犯罪之情狀
    ，在客觀上足以引起一般同情，認為即予宣告法定低度刑期
    ，猶嫌過重者，始有其適用，至於犯罪動機、情節輕微、素
    行端正、家計負擔、犯後態度等情狀，僅可為法定刑內從輕
    科刑之標準，不得據為酌量減輕之理由（參見最高法院五十
    一年台上字第八九九號、二十八年上字第一○六四號等判例
    意旨），本件被告持有上開可發射子彈具有殺傷力改造槍枝
    及子彈以擔保友人對伊之債務，衡情難認為有可憫恕之處，
    辯護人上開所辯，顯不足為被告有利之審酌，附此說明。
三、扣案可發射子彈具有殺傷力之改造手槍一枝（槍枝管制編號
    ：0000000000號，含彈匣一個）屬違禁物，爰依
    刑法第三十八條第一項第一款規定，併予宣告沒收。至扣案
    具有殺傷力之子彈一顆，經鑑驗有殺傷力，惟因鑑驗試射擊
    發，喪失效用，所遺留之彈頭及彈殼，已不具殺傷力，而非
    屬違禁物，亦無證據足認係被告所有供其他犯罪之用，爰不
    予宣告沒收，併此敘明。
據上論斷，應依刑事訴訟法第二百九十九條第一項前段，槍砲彈
藥刀械管制條例第八條第四項、第十二條第四項，刑法第十一條
前段、第五十五條、第四十七條第一項、第四十二條第三項前段
、第三十八條第一項第一款，判決如主文。
本案經檢察官蘇逸修到庭執行職務。
中    華    民    國    99    年    3     月    17    日
                刑事第八庭    審判長法  官  陳  鴻  清
                                    法  官  朱  嘉  川
                                    法  官  劉  安  榕
以上正本證明與原本無異。
如不服本判決，應於判決送達後10日內敘明上訴理由，向本院提
出上訴書狀（應附繕本），上訴於臺灣高等法院；未敘述上訴理
由者，應於上訴期間屆滿後20日內向本院補提理由書（均須按他
造當事人之人數附繕本），切勿逕送上級法院。
                                    書記官  陳  盈  真
中    華    民    國    99    年    3     月    17    日
附錄本案論罪科刑法條全文：
槍砲彈藥刀械管制條例第8條
未經許可，製造、販賣或運輸鋼筆槍、瓦斯槍、麻醉槍、獵槍、
空氣槍或第4 條第1 項第1 款所定其他可發射金屬或子彈具有殺
傷力之各式槍砲者，處無期徒刑或5 年以上有期徒刑，併科新臺
幣1 千萬元以下罰金。
未經許可，轉讓、出租或出借前項所列槍枝者，處5 年以上有期
徒刑，併科新臺幣1 千萬元以下罰金。
意圖供自己或他人犯罪之用，而犯前二項之罪者，處無期徒刑或
7 年以上有期徒刑，併科新臺幣 1 千萬元以下罰金。
未經許可，持有、寄藏或意圖販賣而陳列第 1 項所列槍枝者，處
3 年以上10年以下有期徒刑，併科新臺幣700 萬元以下罰金。
第1 項至第3 項之未遂犯罰之。
槍砲彈藥刀械管制條例第12條
未經許可，製造、販賣或運輸子彈者，處1 年以上7 年以下有期
徒刑，併科新台幣500 萬元以下罰金。
未經許可，轉讓、出租或出借子彈者，處6 月以上5 年以下有期
徒刑，併科新台幣300 萬元以下罰金。
意圖供自己或他人犯罪之用，而犯前二項之罪者，處3 年以上10
年以下有期徒刑，併科新台幣700 萬元以下罰金。
未經許可，持有、寄藏或意圖販賣而陳列子彈者，處5 年以下有
期徒刑，併科新台幣300 萬元以下罰金。
第 1 項至第 3 項之未遂犯罰之。

司法院資訊處製作；財團法人民間司法改革基金會備份。
